【裁判字號】    98,抗,79
【裁判日期】    980401
【裁判案由】    本票裁定
【裁判全文】
臺灣臺中地方法院民事裁定  98年度抗字第79號
抗  告  人  丙○○
相  對  人  甲○○
                      樓之2
相  對  人  乙○○
上列當事人間本票裁定事件，抗告人對於民國98年2月18日本院
簡易庭98年度司票字第1904號裁定提起抗告，本院合議庭裁定如
下：
    主    文
抗告駁回。
抗告程序費用新台幣壹仟元由抗告人負擔。
    理    由
一、按執票人依票據法第123條規定，向本票發票人行使追索權
    時，聲請法院裁定對發票人之財產強制執行者，係屬非訟事
    件，此項聲請之裁定，及抗告法院之裁定，僅依非訟事件程
    序，以審查強制執行許可與否，並無確定實體上法律關係存
    否之效力，而法院僅就本票形式上之要件是否具備予以審查
    ，即為已足，至於當事人間實體上之爭執，應循訴訟程序以
    資解決，要非非訟裁定法院所得審酌（參最高法院56年台抗
    字第714號、57年台抗字第76號判例意旨）。
二、本件相對人主張：其執有抗告人所簽發如原裁定所示之本票
    2紙（下稱系爭本票），並免除作成拒絕證書，詎屆期提示
    未獲付款，爰依票據法第123條規定聲請裁定許可強制執行
    等情，已據其提出系爭本票為證。原裁定予以准許，即無不
    合。
三、抗告意旨略以：抗告人原向相對人乙○○借款新台幣（下同
    ）117萬元，惟抗告人已分別向鹿港信用合作社及台東企銀
    貸款共120萬元，並於95年10月27日匯入抗告人之合作金庫
    清泉崗簡易型分行之帳號0000-000-000000內。嗣後相對人
    乙○○於95年10月30日協同其員工王怡婷持抗告人上述合作
    金庫帳號之存摺及印鑑逕自領取111萬元，加上抗告人陸續
    匯款4萬元及交付7萬元現金，抗告人實已償還相對人122萬
    元；另相對人所持有40萬元本票，係由李宜倫所借，抗告人
    僅為其保證人。綜上，抗告人既已向相對人為債務清償，相
    對人理應返還已清償之本票，卻將本票背書轉讓與不知情之
    甲○○等語。惟查，抗告人前開主張之情節，均屬原因關係
    之抗辯等實體上爭執，依前開說明，應由抗告人另行提起訴
    訟解決，尚非本件非訟事件所得審究，仍應准為強制執行之
    裁定。從而，本件抗告為無理由，應予駁回。
四、據上論結，本件抗告為無理由，依非訟事件法第46條、第21
    條第2項、第24條第1項，民事訴訟法第495條之1第1項、第
    449條第1項、第78條，裁定如主文。
中    華    民    國    98    年    4     月    1     日
                  民事第四庭  審判長法  官  王  銘
                                    法  官  王金洲
                                    法  官  黃文進
正本係照原本作成。
本裁定不得抗告。
中    華    民    國    98    年    4     月    1     日
                                    書記官  柳寶倫


司法院資訊處製作；財團法人民間司法改革基金會備份。
